臺灣臺北地方法院小額民事判決
111年度北小字第3973號
原      告  第一產物保險股份有限公司

法定代理人  李正漢  


訴訟代理人  潘豐隆  
            江嘉軒  
被      告  侯振生  
上列當事人間損害賠償事件，本院於民國111年11月3日言詞辯論
終結，判決如下：
    主      文
被告應給付原告新臺幣11,895元，及自民國111年8月5日起至清
償日止，按年息5%計算之利息。
原告其餘之訴駁回。
訴訟費用新臺幣1,000元，其中新臺幣864元由被告負擔，餘由原
告負擔。
本判決原告勝訴部分得假執行。但被告如以新臺幣11,895元為原
告預供擔保，得免為假執行。  
    事實及理由
一、被告經合法通知，無正當理由未於言詞辯論期日到場，查無
    民事訴訟法第386條所列各款情形，爰依原告之聲請，由其
    一造辯論而為判決。
二、原告主張：被告於民國109年10月30日下午5時12分許，駕駛
    車號000-0000號自用小客車（下稱肇事車輛），沿臺北市中
    山區林森北路由南向北行駛，行至林森北路與雙城街13巷路
    口時，因行駛不慎之過失，碰撞訴外人蔡嘉軒駕駛、訴外人
    洪麗棻所有並由原告承保之車號000-0000號自用小客車（下
    稱系爭車輛），被告過失行為致使系爭車輛受損，經送廠修
    復，原告依保險契約賠付修復費用新臺幣（下同）13,770元
    （零件2,680元、鈑金5,000元、塗裝6,090元），為此依侵
    權行為、保險代位法律關係提起本訴等語。並聲明：被告應
    給付原告13,770元，及自起訴狀繕本送達翌日起至清償日止
    ，按年息5%計算之利息。
三、被告則辯以：伊並無撞車，車子並無擦撞痕跡，應由原告舉
    證伊有碰撞到原告承保車輛，警察大隊初步分析研判表記載
    事故地點為林森北路跟雙城街交叉路口，查證並無該路口存
    在。並聲明：原告之訴駁回。
四、本院之判斷：
　㈠本件車禍事故肇責之認定：
　1.按因故意或過失，不法侵害他人之權利者，負損害賠償責任
    ；又汽車、機車或其他非依軌道行駛之動力車輛，在使用中
    加損害於他人者，駕駛人應賠償因此所生之損害，民法第18
    4條第1項前段、第191條之2前段分別定有明文。次按汽車在
    同一車道行駛時，除擬超越前車外，後車與前車之間應保持
    隨時可以煞停之距離；汽車行駛時，駕駛人應注意車前狀況
    及兩車並行之間隔，並隨時採取必要之安全措施，道路交通
    安全規則第94條第1項前段、第3項亦有明文。
　2.經查，原告主張之前揭事實，業據提出道路交通事故當事人
    登記聯單、車損照片等件為證（見本院卷第13、17至18頁）
    ，核與本院依職權調閱臺北市政府警察局交通警察大隊函覆
    資料所附道路交通事故初步分析研判表、事故現場圖、補充
    資料表、調查紀錄表、當事人登記聯單、事故現場及車損照
    片等件相符（見本院卷第21至32頁），佐以系爭車輛駕駛即
    訴外人蔡嘉軒於事故調查紀錄表陳述：「....感到左後車身
    被撞，向外查看才知是一輛同方向、左後方行駛而來的深色
    福特小客車...」、「...發現編號LACC011-01監視器於17時
    23分41秒出現一輛自小客ARG-9233，該車是舊型福特，和我
    車行車紀錄器顯示一致...另外我車行車紀錄器於17時12分2
    秒畫面有晃動，代表我車有遭撞擊，之後肇事車輛即出現於
    左側...另外我車行車紀錄器約慢11分鐘。」等語，是原告
    前開主張，堪可信實。
　3.被告雖辯稱其未碰撞系爭車輛，稱其車並無擦撞痕跡，警察
    是肇事事故發生數月後才通知他去調查，其已將肇事車輛報
    廢云云。惟查，系爭車輛於109年10月30日發生碰撞事故後
    ，因肇事車輛並未停下逃離現場，致警方需調閱監視錄影器
    ，另與系車輛之行車紀錄器逐一比對，嗣經車主指認後，再
    向監理處查詢車籍資料，而於同年11月11日查訪到肇事車輛
    車主即被告進行調查事故紀錄，而被告當時辯稱其車輛四週
    多是擦撞舊痕跡，均未修云云，此有臺北市政府警察局交通
    警察大隊交通事故調查紀錄表、疑似道路交通事故肇事逃逸
    追查表、監理車籍資料查詢等件可考（見本院卷第24至29頁
    ），足證被告所辯警方是事故後數月才通知其進行訪談及其
    車輛並無任何撞擊痕跡云云，顯與卷附前開事證不符，前後
    所辯又自相矛盾，自無可取。又依上開條文說明，被告確實
    駕駛肇事車輛與系爭車輛同向行駛，被告駕駛肇事車輛為後
    車，本應與在前之系爭車輛保持隨時可以煞停之距離，且應
    注意車前狀況，隨時採取必要之安全措施，竟疏未注意，追
    撞前車，是其有過失，堪可認定。
　㈡次按不法毀損他人之物者，被害人得請求賠償其物因毀損所
    減少之價額，民法第196條定有明文；又按物被毀損時，被
    害人除得依民法第196條請求賠償外，並不排除民法第213條
    至第215條之適用。依民法第196條請求賠償物被毀損所減少
    之價額，得以修復費用為估定之標準，但以必要者為限（例
    如︰修理材料以新品換舊品，應予折舊，最高法院77年度第9
    次民事庭會議決議參照）。查原告主張系爭車輛修復費用為
    13,770元（零件2,680元、鈑金5,000元、塗裝6,090元），
    此有汽車保險計算書、電子發票、零件認購單、誠隆汽車股
    份有限公司木柵廠估價單在卷可稽（見本院卷第11至12頁、
    15至16頁），應堪採信。本院參酌固定資產耐用年數表、固
    定資產折舊率、營利事業所得稅查核準則第95條第6項等規
    定，計算系爭車輛更換零件應折舊金額，是原告得請求被告
    賠償必要修復費用為11,895元（詳如附表一所示）。從而，
    原告依侵權行為、保險代位法律關係，請求被告給付11,895
    元，及自起訴狀繕本送達翌日即111年8月5日（見本院卷第4
    1頁）起至清償日止，按年息5%計算之利息，逾此範圍之請
    求，為無理由，應予駁回。
五、本件原告勝訴部分係適用小額程序所為被告敗訴判決，應依
    職權宣告假執行；併依職權宣告被告預供擔保，得免為假執
    行。另依職權確定訴訟費用額為1,000元（第一審裁判費）
    ，其中864元由被告負擔，餘由原告負擔。
中　　華　　民　　國　　111 　年　　11　　月　　25　　日
                  臺北簡易庭  法  官　林振芳
以上正本係照原本作成。
如不服本判決，須以違背法令為理由，應於判決送達後20日內向
本庭（臺北市○○○路0段000巷0號）提出上訴狀（須附繕本）。如
委任律師提起上訴者，應一併繳納上訴審裁判費。
中　　華　　民　　國　　111 　年　　11　　月　　25　　日
                              書記官  賴敏慧
附表一：扣除零件折舊後得請求之金額（以下均為新臺幣）
車號 出廠時間 （註1） 事故日期 車種/耐用年限 已使用時間（註2） AXG-5106號 107年3月 109年10月30日 自用小客車/5年 2年8月 估價單所載零件費用 扣除折舊後之零件費用（A）（註3） 估價單所載鈑金、烤漆費用（B） 原告得請求被告給付之金額（A）+（B）  2,680元 805元 11,090元 11,895元  
註1：行照未載明出廠日推定為該月15日
註2：未足1月以1月計。
註3：折舊計算式詳附表二。

附表二（小數點以下四捨五入）
折舊時間 金額 第1年折舊值        2,680×0.369=989 第1年折舊後價值    2,680-989=1,691 第2年折舊值        1,691×0.369=624 第2年折舊後價值    1,691-624=1,067 第3年折舊值        1,067×0.369×(8/12)=262 第3年折舊後價值    1,067-262=805 
附錄：
一、民事訴訟法第436條之24第2項：
    對於小額程序之第一審裁判上訴或抗告，非以其違背法令為
    理由，不得為之。
二、民事訴訟法第436條之25：
    上訴狀內應記載上訴理由，表明下列各款事項：
  ㈠原判決所違背之法令及其具體內容。
  ㈡依訴訟資料可認為原判決有違背法令之具體事實。